臺灣臺北地方法院刑事判決　　　　　　　96年度易字第1935號
公　訴　人　臺灣臺北地方法院檢察署檢察官
被　　　告　丙○○
　　　　　　甲○○
上列被告等因竊盜案件，經檢察官提起公訴（96年度偵字第13501
號），本院判決如下：
    主  文
丙○○攜帶兇器竊盜，處有期徒刑陸月，如易科罰金，以新臺幣
壹仟元折算壹日。
甲○○共同竊盜，處有期徒刑肆月，如易科罰金，以新臺幣壹仟
元折算壹日。
    事  實
一丙○○與甲○○共同基於意圖為自己不法所有之犯意聯絡，於
  民國九十六年六月二十三日上午九點左右，前往臺北市○○○
  路○段二一巷九號臺灣鐵路管理局員工宿舍（下稱員工宿舍）
  ，由甲○○在外把風，丙○○入屋行竊。丙○○上至前址四樓
  取得該處遺留之工具箱內客觀上可作為兇器使用之扳手、鐵鎚
  、鉗子及螺絲起子，至二樓及三樓拆卸熱水器二臺、冷氣機一
  臺、水槽一個及瓦斯爐具二臺等物，並於竊得後暫置在一樓大
  門旁。嗣於同日上午十點左右為警當場查獲甲○○於一樓大門
  守候，始知上情。
二案經臺北市政府警察局中正第一分局報請臺灣臺北地方法院檢
  察署檢察官偵查起訴。
    理  由
一被告以外之人於審判外之言詞或書面陳述，除法律有規定者外
  ，不得作為證據，刑事訴訟法第一百五十九條第一項固有明文
  ；惟被告以外之人於審判外之陳述，雖不符同法第一百五十九
  條之一至之四規定，而經當事人於審判程序同意作為證據，法
  院審酌該言詞陳述或書面陳述作成時之情況，認為適當者，亦
  得為證據。又當事人、代理人或辯護人於法院調查證據時，知
  有第一百五十九條第一項不得為證據之情形，而未於言詞辯論
  終結前聲明異議者，視為有前項之同意，同法第一百五十九條
  之五亦定有明文。本件公訴人及被告丙○○、甲○○於本院準
  備程序及審判程序中對於本案相關證人於偵查中之證述暨其他
  相關具傳聞性質之證據資料之證據能力，均表示沒有爭執，且
  迄於言詞辯論終結前亦未聲明異議。本院審酌本案證人之陳述
  及證據資料作成時之情況，核無違法取證或其他瑕疵，認為以
  之作為證據為適當，前述證人於審判外之陳述及相關證據資料
  ，自得做為證據。
二認定事實所憑之證據及理由
(一)事實欄所載之事實，除據被告丙○○於警員詢問、檢察官訊問
  及本院審理時之自白外，並有贓物照片二張及贓物認領保管單
  一張、被告丙○○使用之工具照片及騎乘之腳踏車照片各一張
  、被告甲○○騎乘之機車照片一張等可證，且與證人即被害人
  臺灣鐵路管理局員工乙○○之證述相符，足以擔保被告丙○○
  自白之真實性。
(二)被告甲○○雖坦承曾前往員工宿舍，但否認有竊盜犯行，辯稱
  ：被告丙○○竊取時其未在場，其係在半路遇到被告丙○○，
  先去愛國東路找友人胡西，約隔四十多分鐘才又到現場，剛好
  為警查獲云云。本院認為：
(1)證人即被告丙○○於本院審理時結證稱：九十六年六月二十三
  日上午其行竊之前，在臺北市○○○路遇見被告甲○○，其告
  知要到臺北市○○○路○段二一巷九號一處沒人住的地方拆東
  西，邀被告甲○○一起去載東西，二人一同抵達現場，其進屋
  準備拆東西時，被告甲○○在門口等著要幫其搬東西（本院九
  十六年十二月十四日審判筆錄第二頁至）等語。於檢察官訊問
  時結證稱：當天早上碰到被告甲○○，說要去拆東西，其騎腳
  踏車過去，被告甲○○在外面把風（偵卷第四四頁、第五一頁
  ）等語。被告甲○○於警員詢問時則供稱：當天騎乘CLE-093
  號山葉重型機車前往員工宿舍（同卷第八頁）等語。綜合以上
  證人丙○○及被告甲○○之供述可知，證人丙○○於九十六年
  六月二十三日上午在臺北市○○○路遇見被告甲○○後，即騎
  乘腳踏車前往員工宿舍，被告甲○○亦騎乘前述機車前往同一
  地點，則不論被告甲○○何時抵達，倘證人丙○○未明確告知
  被告甲○○詳細地址，或以騎乘腳踏車在前引導被告甲○○等
  足以使被告甲○○知悉行竊地點之類似方式告知，被告甲○○
  如何得知證人丙○○行竊之地點並據以前往現場？又證人丙○
  ○當天乃騎乘腳踏車前往員工宿舍，倘其未與被告甲○○達成
  由被告甲○○代為載送物品之協議，證人丙○○必將另覓載送
  竊得物品之方式，不會貿然前往，否則其如何將竊得之物品載
  離現場？參以被告甲○○於檢察官訊問時坦承知悉證人丙○○
  欲前往員工宿舍竊取財物，並坦承證人丙○○有邀其同往（同
  卷第四五頁）等供述，足認證人丙○○前述證言較符實情，應
  可採信，被告甲○○與證人丙○○分別騎乘機車及腳踏車至員
  工宿舍行竊，被告甲○○於該址一樓大門監視是否遭人發現竊
  盜犯行，並等候證人丙○○竊得財物後載離現場等事實，洵堪
  認定。
(2)被告甲○○就其前往員工宿舍之目的，於警員詢問時先供稱：
  係要叫被告丙○○不要偷（偵卷第七頁），於檢察官訊問時改
  稱：因被告丙○○說有東西要賣給他，才前往員工宿舍，但未
  進去（同卷第四五頁），於本院審理時又辯稱：因其在臺北市
　拆除大隊工作，要告訴被告丙○○有空時協助拆除業務，遂於
  當日上午十點左右前往員工宿舍問被告丙○○電話，當天上午
  九點左右遇見被告丙○○時，被告丙○○急著要走，一時忘記
  問（本院九十六年十二月十四日審判筆錄第七頁）云云，歷次
  迥異，顯係為卸責而杜撰之詞，自難令人採信。
(三)綜上所述，本件證據明確，已可認定被告二人有事實欄所載竊
  盜犯行，應依法論科。
三論罪科刑之依據：以自己共同犯罪之意思，參與實施犯罪構成
  要件以外之行為，或以自己共同犯罪之意思，事先同謀，而由
  其中一部分人實施犯罪之行為者，均為共同正犯，應就犯意聯
  絡範圍內之行為，同負全部責任。依前述被告丙○○與甲○○
  達成竊盜合意之過程觀之，二人合意之內容僅有前往員工宿舍
  竊取財物之普通竊盜，尚難認為被告甲○○就其與被告丙○○
  在上址一樓大門分手後，就被告丙○○前往四樓尋得客觀上可
  作為兇器使用之工具，據之用以拆卸熱水器等物之行為，亦在
  其與被告丙○○之合意範圍內，且以二人並未就詳細討論竊盜
  細節之狀況，亦難認為被告甲○○對被告丙○○攜帶兇器竊盜
  之行為有預見，應由被告丙○○單獨負擔攜帶兇器竊盜之刑責
  。核被告丙○○所為，係犯刑法第三百二十一條第一項第三款
  攜帶兇器竊盜罪。被告甲○○所為，係犯同法第三百二十條第
  一項竊盜罪，二人間就普通竊盜部分有犯意聯絡及行為分擔，
  為共同正犯。本院審酌被告丙○○正值青年，卻不思謀求正當
  工作換取報酬，而以竊取他人財物之方法獲得金錢，但犯後坦
  承犯行，且竊得之物價值無幾；被告甲○○雖僅係在場把風，
  惟犯後否認犯行，任意爭執，顯無悔意等一切情狀，分別量處
  如主文所示之刑，並均諭知易科罰金之折算標準。
四適用之法條：刑事訴訟法第二百八十四條之一、第二百九十九
  條第一項前段，刑法第二十八條、第三百二十條第一項、第三
  百二十一條第一項第三款、第四十一條第一項前段，刑法施行
  法第一條之一。
本案經檢察官侯靜雯到庭執行職務
中　　華　　民　　國　　96　　年　　12　　月　　28　　日
　　　　　　　　　刑事第十五庭  法　官　邱蓮華
上正本證明與原本無異。
如不服本判決，應於判決送達後10日內，向本院提出上訴狀。
                                書記官  王黎輝
中　　華　　民　　國　　96　　年　　12　　月　　31　　日
附錄論罪科刑法條
刑法第320條
意圖為自己或第三人不法之所有，而竊取他人之動產者，為竊盜
罪，處五年以下有期徒刑、拘役或五百元以下罰金。
意圖為自己或第三人不法之利益，而竊佔他人之不動產者，依前
項之規定處斷。
前二項之未遂犯罰之。
刑法第321條
犯竊盜罪而有左列情形之一者，處六月以上、五年以下有期徒刑
：
   一、於夜間侵入住宅或有人居住之建築物、船艦或隱匿其內
       而犯之者。
   二、毀越門扇、牆垣或其他安全設備而犯之者。
   三、攜帶兇器而犯之者。
   四、結夥三人以上而犯之者。
   五、乘火災、水災或其他災害之際而犯之者。
   六、在車站或埠頭而犯之者。
前項之未遂犯罰之。
